gen/aastem.lexc
! Handgeschriebener generativer FST — Nomen, ā/jā/ī-Stämme (feminine ā-Familie).
!
! Feminine Deklinationen mit a-/i-Themavokal; teilt sich gen/accent.regex.
! Test: gen/coverage_gen.py --family aastem.
!
!   Par  Typ   Nom.Sg Gen.Sg Dat.Sg Akk.Sg Nom.Pl Gen.Pl Dat.Pl   Akk.Pl  Stamm
!   45   jā    ∅      s      i      n      s      n      mans     ns      a-final (Gen−s)
!   46   ā·mob ^ā     as     ai     an     as     an     ^āmans   ans     kons. (Gen−as)
!   50   ī/jā  i      jas    jai    jan    jas    jan    jamans   jans    kons. (Gen−jas)
!   51   ī·mob ^ī     jas    jai    jan    jas    jan    ^jāmans  jans    kons. (Gen−jas)
!
! Par.45 (jā): Stamm ist a-final (= Nom.Sg.), Endungen treten direkt an
! (Afrika/Afrikas/Afrikai …). Par.50 (ī): konsonantischer Stamm, j in der Endung
! wie bei den jo-Stämmen, Nom.Sg. -i (amērikanin+i).
!
! Par.46 (ā, mobil): konsonantischer Stamm (Gen.Sg. minus -as). Das schwere Thema
! -ā (Nom.Sg., Dat.Pl.) trägt die Betonung → der Stamm wird leicht (Akzentmarker ^):
! ein prätonisches Makron kürzt (emprīkistalīsn+^ā → emprikistalisnā) ODER eine
! Geminate vereinfacht (Piss+^ā → Pisā). Im leichten Thema -a bleibt der Stamm schwer
! (emprīkistalīsn+as → emprīkistalīsnas). Par.51 (19, gemination-irregulär) ausgespart.

Multichar_Symbols +N +Fem +Sg +Pl +Nom +Gen +Dat +Akk ^

LEXICON Root
  P45Stems ;
  P46Stems ;
  P50Stems ;
  P51Stems ;

! >>> STÄMME (Beispiel-Lexeme für `make aastem`; Deckungstest ersetzt den Block) <<<
! Lexem = Lemma+N+Fem : Stamm → Paradigmen-Endungslexikon.

LEXICON P45Stems
  Afrika+N+Fem:Afrika            P45 ;   ! a-finaler Stamm (Gen.Sg. minus -s)
  Albānija+N+Fem:Albānija        P45 ;

LEXICON P46Stems
  Alnā+N+Fem:Aln                 P46 ;   ! konsonantischer Stamm (Gen.Sg. minus -as)
  Greiwā+N+Fem:Greiw             P46 ;
  Instrā+N+Fem:Instr             P46 ;

LEXICON P50Stems
  amērikanini+N+Fem:amērikanin   P50 ;   ! konsonantischer Stamm, Nom.Sg. -i
  Aīstjanmari+N+Fem:Aīstjanmar   P50 ;

LEXICON P51Stems
  Rusī+N+Fem:Russ                P51 ;   ! Geminate ss (schwer im Obliquus) → Rusī
  arī+N+Fem:arr                  P51 ;
  āldī+N+Fem:āld                 P51 ;    ! Makron ā (schwer im Obliquus) → aldī
  kekstī+N+Fem:kekst             P51 ;    ! ohne schweres Merkmal

! >>> ENDUNGEN (ab hier vom Deckungstest gen/coverage_gen.py wiederverwendet) <<<

LEXICON P45
  +Sg+Nom:0        # ;   ! Stamm ist a-final → Nom.Sg. = blanker Stamm
  +Sg+Gen:s        # ;
  +Sg+Dat:i        # ;
  +Sg+Akk:n        # ;
  +Pl+Nom:s        # ;
  +Pl+Gen:n        # ;
  +Pl+Dat:mans     # ;
  +Pl+Akk:ns       # ;

LEXICON P46
  +Sg+Nom:%^ā      # ;   ! schweres Thema -ā → Betonung auf Endung, Stamm leicht
  +Sg+Gen:as       # ;
  +Sg+Dat:ai       # ;
  +Sg+Akk:an       # ;
  +Pl+Nom:as       # ;
  +Pl+Gen:an       # ;
  +Pl+Dat:%^āmans  # ;   ! schweres Thema -ā → Stamm leicht
  +Pl+Akk:ans      # ;

LEXICON P50
  +Sg+Nom:i        # ;
  +Sg+Gen:jas      # ;
  +Sg+Dat:jai      # ;
  +Sg+Akk:jan      # ;
  +Pl+Nom:jas      # ;
  +Pl+Gen:jan      # ;
  +Pl+Dat:jamans   # ;
  +Pl+Akk:jans     # ;

! Par.51 = mobiler ī-Stamm (Gegenstück zu P50): der Obliquus trägt das schwere
! Merkmal (Geminate Russ-/arr- oder Makron āld-), Nom.Sg. und Dat.Pl. reduzieren
! (Russ+^ī → Rusī, āld+^ī → aldī; Russ+^jāmans → Rusjāmans). Stamm = Gen.Sg minus -jas.
LEXICON P51
  +Sg+Nom:%^ī      # ;   ! schwerer Obliquus → Nom.Sg. leicht
  +Sg+Gen:jas      # ;
  +Sg+Dat:jai      # ;
  +Sg+Akk:jan      # ;
  +Pl+Nom:jas      # ;
  +Pl+Gen:jan      # ;
  +Pl+Dat:%^jāmans # ;   ! leichter Stamm
  +Pl+Akk:jans     # ;
